【裁判字號】    99,抗,446
【裁判日期】    990503
【裁判案由】    聲請發還扣押物
【裁判全文】
臺灣高等法院刑事裁定                   99年度抗字第446號
抗  告  人  乙○○
被      告  甲○○
上列抗告人因聲請發還扣押物案件，不服臺灣士林地方法院中華
民國99年3月12日裁定（99年度聲字第335號），提起抗告，本院
裁定如下：
    主  文
抗告駁回。
    理  由
一、抗告意旨略以：扣案新臺幣55,200元，其中5萬元係聲請人
    乙○○交付被告供購買筆記型電腦之用，並非被告之販毒所
    得，請發還云云。
二、原裁定略以：聲請意旨略以：被告甲○○涉犯毒品危害防
    制條例案件，經檢、警扣押新臺幣55,200元，其中5 萬元係
    聲請人乙○○交付被告供購買筆記型電腦之用，並非被告之
    販毒所得，聲請發還云云。經查：聲請意旨所指扣押物品
    ，業經臺灣士林地方法院檢察署檢察官起訴被告違反毒品危
    害防制條例案件時，一併移送法院（審理案號：99年度訴字
    第49號），且被告於偵審過程中一再供稱扣案物品全為其所
    有，有扣押物品目錄表、警詢筆錄、偵訊筆錄及被告書寫之
    抗告狀各在卷可參（99年度偵字第1307號卷一第16-17、54-
    55頁、99 年度偵字第1307號卷二第204頁、臺灣高等法院99
    年度偵抗字第102號卷第4-5頁），又檢察官電話回覆稱：該
    扣押物為犯罪所得且涉及犯罪事實之認定，於判決確定前暫
    不宜發還，足認該等扣押物與本案案情是否確有關連及關連
    性之強度，均尚待於審理期日中調查確認後，始得予以判定
    ，故在審理終結前，上開扣押物仍有留存之必要，自不宜發
    還。聲請自難准許，應予駁回。
三、按可為證據或得沒收之物，得扣押之；又扣押物若無留存之
    必要者，不待案件終結，應以法院之裁定或檢察官命令發還
    之，刑事訴訟法第133條第1項、第142條第1項前段分別定有
    明文。而所謂扣押物無留存之必要者，乃指非得沒收之物，
    且又無留作證據之必要者，始得依前開規定發還；惟倘扣押
    物尚有留存之必要者，即得不予發還；又該等扣押物有無留
    存之必要，並不以經確認可為證據或係得沒收之物為必要。
    且法院審理時，有無繼續扣押必要，應由審理法院依案件發
    展、事實調查，予以審酌。本件原審依上開規定及說明，認
    系爭扣押物，於審理時尚有調查必要，而駁回發還之聲請，
    並無不合。抗告意旨，認無需再審理，即應發還，顯有誤會
    。綜上，本件抗告，並無理由，應予駁回。
三、據上論結，應依刑事訴訟法第412條，裁定如主文。
中    華    民    國    99    年    5     月    3     日
                  刑事第十八庭審判長法  官  吳鴻章
                                    法  官  汪梅芬
                                    法  官  周政達
以上正本證明與原本無異。
不得再抗告。
                                    書記官  廖純瑜
中    華    民    國    99    年    5     月    3     日

司法院資訊處製作；財團法人民間司法改革基金會備份。
